臺灣苗栗地方法院民事裁定              100年度護字第206號
聲  請  人  苗栗縣政府
法定代理人  劉政鴻
相  對  人  M991201    .
法定代理人  M991201F  .
上列當事人間聲請延長安置事件，本院裁定如下：
    主      文
相對人M991201 （真實姓名年籍均詳卷）應自民國一○一年一月
三日起延長安置參個月。
聲請程序費用新臺幣壹仟元由聲請人負擔。
    理      由
一、按兒童及少年有下列各款情形之一，非立即給予保護、安置
    或為其他處置，其生命、身體或自由有立即之危險或有危險
    之虞者，直轄市、縣（市）主管機關應予緊急保護、安置或
    為其他必要之處置：（一）兒童及少年未受適當之養育或照
    顧。（二）兒童及少年有立即接受診治之必要，而未就醫。
    （三）兒童及少年遭遺棄、身心虐待、買賣、質押，被強迫
    或引誘從事不正當之行為或工作。（四）兒童及少年遭受其
    他迫害，非立即安置難以有效保護。緊急安置不得超過七十
    二小時，非七十二小時以上之安置不足以保護兒童及少年者
    ，得聲請法院裁定繼續安置。繼續安置以三個月為限；必要
    時，得聲請法院裁定延長之，每次得聲請延長三個月，兒童
    及少年福利與權益保障法第56條第1 項、第57條第2 項分別
    定有明文。
二、本件聲請意旨略以：聲請人依法為兒童及少年福利與權益保
    障主管機關，於民國99年12月7 日接獲臺東縣政府轉介，相
    對人M991201 （真實姓名年籍均詳卷）之父即其法定代理人
    M991201F（真實姓名年籍均詳卷）於99年5 月12日委託該縣
    寄養安置相對人，99年10月8 日結束安置，後因相對人及其
    父居住本縣，故轉由聲請人提供後續追蹤輔導服務。追蹤輔
    導期間，聲請人委託財團法人苗栗縣私立徐月蘭社會福利慈
    善事業基金會提供相對人家庭追蹤輔導服務發現，相對人父
    母離婚，相對人監護權歸相對人之父，相對人返家後與其祖
    父、父親及姑姑生活，並上幼稚園，初始生活尚穩定。然自
    100 年2 月起，相對人之父陸續出現無故離家及失去聯繫，
    未思其為人父之責，甚與相對人之祖父因故爭執，相對人之
    父執意離家並放棄現有工作，未能妥善衡量後果，帶相對人
    四處流連居住，經濟困頓，以致生活困難，相對人之親屬亦
    無意協助照顧相對人，為提供相對人適當生活環境及必要保
    護，聲請人依照當時之兒童及少年福利法第36條之規定，於
    100 年3 月31日起緊急安置相對人，並依同法第37條之規定
    聲請本院裁定准予繼續安置相對人在案。前開安置期間，聲
    請人委託財團法人臺灣兒童暨家庭扶助基金會苗栗分事務所
    提供家庭處遇服務，服務評估報告略以：相對人之父雖已再
    婚，但親職觀念薄弱，未能建立為人父母之責任角色，為提
    升其親職功能，聲請人於100 年5 月間安排強制性親職教育
    ，然相對人之父截至目前都未完成，亦未主動說明缺課理由
    ，顯見其態度消極。相對人之父雖有工作收入，但因相對人
    之弟甫出生，種種開支均為經濟重擔，為此，相對人之父及
    相對人之繼母暫居住於相對人之外繼祖母家。相對人之父雖
    允諾每月存款新臺幣（下同）5,000 元作為相對人返家之生
    活費用，然至今僅存款10,000元，相對人之父經濟收入能否
    提供相對人穩定生活仍有待評估。相對人之父與相對人之祖
    父關係不佳，且相對人之祖父尚需撫育未成年之相對人叔叔
    與姑姑，無意協助照顧相對人。相對人之繼母親屬僅願意協
    助照顧相對人之弟，無意協助照顧相對人。相對人年僅3 歲
    ，無自我照顧及保護能力，且其有發展遲緩及感統異常，現
    固定每週4 次於醫療院進行早期療育。相對人之父未能主動
    安排親子會面，且會面期間多遲到，顯見其漠視親子互動之
    重要性。綜上述，相對人之家庭功能不足，親屬照顧資源薄
    弱，為提供相對人適當生存環境與必要保護，爰依兒童及少
    年福利與權益保障法第57條之規定，聲請本院裁定准予延長
    安置相對人3 個月，以維護相對人之權益等語。
三、經查，聲請人主張之上開事實，業據其提出本院100 年度護
    字第54、101 、157 號民事裁定、財團法人臺灣兒童暨家庭
    扶助基金會苗栗分事務所兒童保護個案安置評估報告等件為
    證，核無不符，足認相對人確有未受適當養育、照顧之情事
    。依前開評估報告所示，相對人之父經濟狀況與住所尚未穩
    定，且其親職觀念薄弱，親職責任尚未提升，親友資源亦薄
    弱，加上相對人之繼母年紀尚輕，目前僅能專心照顧新生兒
    ，對於相對人返家後之生活照顧能力尚待評估，是仍有必要
    延長安置3 個月以提供相對人保護。從而，聲請人聲請延長
    安置3 個月，核屬有據，應予准許。
四、依非訟事件法第21條第1 項、第24條第1 項，裁定如主文。
中    華    民    國    100   年    12    月    27    日
                  家事法庭    法  官  曾明玉
以上正本係照原本作成。
如不服本裁定，應於裁定送達後十日內向本院提出抗告狀，並繳
納抗告費新臺幣壹仟元。
                              書記官  黃惠雯
中    華    民    國    100   年    12    月    27    日